Inventaris van de archieven van St. Eustatius en Saba, 1828-1845 (1860)
Nationaal Archief, Den Haag
- ARCHIEF DER ADMINISTRATIE VAN FINANCIEN, 1828 -, E.
  Idem, bijlage XIII p. 250 (art. 47).
  Bij besluit van de commissaris-generaal Van den Bosch van 13 juli 1828 werd een "Reglement van belastingen voor de eilanden St. Eustatius en Saba" ontworpen. In art. 2 van dit reglement werd bepaald, welke belastingen ten behoeve van het algemeen bestuur met ingang van 1 oktober 1828 zouden worden geheven. De bij conceptpublicatie van 6 juli 1929 voorgestelde wijzigingen werden bij K.B. van 9 oktober 1830 goedgekeurd. Het aldus gewijzigde belastingstelsel werd op 17 maart 1831 middels een zestal bepalingen bekendgemaakt.
  ARA Archieven van St. Eustatius en Saba na 1828, inv. nr. 7 fo. 46-51vo (ingekomen brieven van de gouverneur-generaal te Suriname; de in de inventaris Hoogendijk vermelde datum 30 juli 1828 voor het reglement is onjuist); idem OASE, inv. nr. 26 fo. 249vo (notulen van commandeur en gemeenteraad van 6 juli 1829); idem Archieven van St. Eustatius en Saba na 1828, inv. nr. 24 pp. 66-75 (publicatie van commandeur en gemeenteraad van 15/17 maart 1831).
  - Boekhouder-generaal, sinds 1834 administrateur van financiën en koloniale ontvanger., 1
    - Kopieboek van uitgaande brieven., 1828 augustus 4 - 1852 april 6.; 33; 1 deel
    - Grootboeken., 1829 - 1839.; 34-38; 5 delen
      - 1829., 34
        Met klapper.
      - 1830., 35
        Met alfabetische index op zaken.
      - 1834., 38
      - 1835., 36
      - 1837 - 1839., 37
    - Balansen., 1829, 1839.; 37; 2 stukken
    - Gekwiteerde ordonnanties van betaling., 1828 - 1845.; 39-56; 18 banden
      - 1828 oktober - 1829 maart., 39
      - 1829 augustus - december., 40
      - 1830 januari - juni., 41
      - 1830 juli - december., 42
      - 1831 januari - juni., 43
      - 1831 juli - december., 44
      - 1832 januari - juni., 45
      - 1832 juli - december., 46
      - 1833 januari - juni., 47
      - 1835., 48
      - 1836., 49
      - 1837 januari - juni., 50
      - 1838 januari - juni., 51
      - 1838 juli - december., 52
      - 1839., 53
      - 1840., 54
      - 1844., 55
      - 1845., 56
  - Vendumeester., 2
    - Extractjournaal van de vendumeester betreffende de verkoop van landerijen "Boven" behorend tot de nalatenschap van Robert Mitchell., 1860 juli 4.; 60; 1 stuk
  - Magazijnmeester., 3
    - Materiaalboeken., 1829.; 57-58; 2 delen
      - 1829 april - juni., 57
      - 1829 juli - september., 58